<!DOCTYPE html PUBLIC "-//W3C//DTD XHTML 1.0 Transitional//EN" "http://www.w3.org/TR/xhtml1/DTD/xhtml1-transitional.dtd">
<html xmlns="http://www.w3.org/1999/xhtml">
<head>
	<meta http-equiv="Content-Type" content="text/html; charset=iso-8859-1" />
	<title>Ymmärrä suomea</title>
	<style type="text/css" media="all">@import "css/styles.css";</style>
	<script type="text/javascript" src="swfobject.js"></script>
</head>
<body class="font-medium">
	<div id="main-wrapper">
		<div id="topbar"></div>
		<div id="main-menu">
			<table cellspacing="0" cellpadding="0" border="0" class="add-links"><tr>
				<td class="item"><img class="raquo" src="i/raquo.gif" alt="" height="7" width="4" /><a href="/ymmarra/index.php?moduli=sanakirja">Sanakirja</a></td>
				<td class="item"><img class="raquo" src="i/raquo.gif" alt="" height="7" width="4" /><a href="/ymmarra/index.php?moduli=verbit">Verbiluettelo</a></td>
				<td class="item"><img class="raquo" src="i/raquo.gif" alt="" height="7" width="4" /><a href="/ymmarra/index.php?moduli=kielioppi">Kielioppi</a></td>
			</tr></table>
			<table cellspacing="0" cellpadding="0" border="0"><tr>
				<td class="item"><img class="raquo" src="i/raquo.gif" alt="" height="7" width="4" /><a href="/ymmarra/index.php">Etusivu</a></td>
				<td class="item"><img class="raquo" src="i/raquo.gif" alt="" height="7" width="4" /><a href="/ymmarra/index.php?moduli=tekstit">Lukutekstit</a></td>
			</tr></table>
		</div>
		<div id="content">
			<table cellspacing="0" cellpadding="0" border="0" id="content-wrapper"><tr>
				<td>
					<div id="left-menu">
												<div class="header-verb"><span>Verbit</span></div>
						<div class="menu">
								<div class="init"><a href="/ymmarra/index.php?moduli=verbit&kirjain=a">A</a></div>
								<div class="init"><a href="/ymmarra/index.php?moduli=verbit&kirjain=e">E</a></div>
								<div class="init"><a href="/ymmarra/index.php?moduli=verbit&kirjain=h">H</a></div>
								<div class="init"><a href="/ymmarra/index.php?moduli=verbit&kirjain=i">I</a></div>
								<div class="init"><a href="/ymmarra/index.php?moduli=verbit&kirjain=j">J</a></div>
								<div class="init"><a href="/ymmarra/index.php?moduli=verbit&kirjain=k">K</a></div>
								<div class="init"><a href="/ymmarra/index.php?moduli=verbit&kirjain=l">L</a></div>
								<div class="init"><a href="/ymmarra/index.php?moduli=verbit&kirjain=m">M</a></div>
								<div class="init"><a href="/ymmarra/index.php?moduli=verbit&kirjain=n">N</a></div>
								<div class="init"><a href="/ymmarra/index.php?moduli=verbit&kirjain=o">O</a></div>
								<div class="init"><a href="/ymmarra/index.php?moduli=verbit&kirjain=p">P</a></div>
								<div class="init"><a href="/ymmarra/index.php?moduli=verbit&kirjain=r">R</a></div>
								<div class="init"><a href="/ymmarra/index.php?moduli=verbit&kirjain=s">S</a></div>
								<div class="init"><a href="/ymmarra/index.php?moduli=verbit&kirjain=t">T</a></div>
								<div class="init"><a href="/ymmarra/index.php?moduli=verbit&kirjain=u">U</a></div>
								<div class="init"><a href="/ymmarra/index.php?moduli=verbit&kirjain=v">V</a></div>
								<div class="init"><a href="/ymmarra/index.php?moduli=verbit&kirjain=y">Y</a></div>
								<div class="init"><a href="/ymmarra/index.php?moduli=verbit&kirjain=Ä">Ä</a></div>
						</div>					</div>
				</td>
				<td>
					<div id="main-content">
						<div id="path">
							<a href=".">Etusivu</a> &gt; <a href="/ymmarra/index.php?moduli=verbit&kirjain=A">A</a>						</div>
													<h1>AMPUA</h1>
						<table cellspacing="0" cellpadding="0" border="0">
							<tr>
								<td colspan="2" style="padding-bottom:10px;"><strong>Aktiivin indikatiivi</strong></td>
							</tr>
							<tr>
								<td><pre>PREESENS                   
minä     ammun             
sinä     ammut             
hän      ampuu             
me       ammumme           
te       ammutte           
he       ampuvat           

PASSIIVI
         ammutaan          

IMPERFEKTI                 
         ammuin            
         ammuit            
         ampui             
         ammuimme          
         ammuitte          
         ampuivat          

PASSIIVI
         ammuttiin         

PERFEKTI
olen     ampunut           
olet     ampunut           
on       ampunut           
olemme   ampuneet          
olette   ampuneet          
ovat     ampuneet          

PASSIIVI
on       ammuttu           

PLUSKVAMPERFEKTI
olin     ampunut           
olit     ampunut           
oli      ampunut           
olimme   ampuneet          
olitte   ampuneet          
olivat   ampuneet          

PASSIIVI
oli      ammuttu           
</pre></td>
								<td>&nbsp;&nbsp;&nbsp;</td>
								<td><pre>  KIELTOMUOTO
  en        ammu
  et        ammu
  ei        ammu
  emme      ammu
  ette      ammu
  eivät     ammu


  ei        ammuta

   
  en        ampunut
  et        ampunut
  ei        ampunut
  emme      ampuneet
  ette      ampuneet
  eivät     ampuneet


  ei        ammuttu


  en    ole ampunut
  et    ole ampunut
  ei    ole ampunut
  emme  ole ampuneet
  ette  ole ampuneet
  eivät ole ampuneet


  ei    ole  ammuttu


  en    ollut  ampunut
  et    ollut  ampunut
  ei    ollut  ampunut
  emme  olleet ampuneet
  ette  olleet ampuneet
  eivät olleet ampuneet


  ei    ollut  ammuttu
</pre></td>
							</tr>
						</table>
						<table cellspacing="0" cellpadding="0" border="0">
							<tr>
								<td colspan="2" style="padding-bottom:10px;"><strong>Aktiivin konditionaali</strong></td>
							</tr>
							<tr>
								<td><pre>PREESENS
minä     ampuisin          
sinä     ampuisit          
hän      ampuisi           
me       ampuisimme        
te       ampuisitte        
he       ampuisivat        

PASSIIVI
         ammuttaisiin      

PERFEKTI
olisin   ampunut           
olisit   ampunut           
olisi    ampunut           
olisimme ampuneet          
olisitte ampuneet          
olisivat ampuneet          

PASSIIVI
olisi    ammuttu           
</pre></td>
								<td>&nbsp;&nbsp;&nbsp;</td>
								<td><pre> 
  en        ampuisi
  et        ampuisi
  ei        ampuisi
  emme      ampuisi
  ette      ampuisi
  eivät     ampuisi


  ei        ammuttaisi


  en    olisi  ampunut
  et    olisi  ampunut
  ei    olisi  ampunut
  emme  olisi  ampuneet
  ette  olisi  ampuneet
  eivät olisi  ampuneet


  ei    olisi  ammuttu
</pre></td>
							</tr>
						</table>
						<table cellspacing="0" cellpadding="0" border="0">
							<tr>
								<td colspan="2" style="padding-bottom:10px;"><strong>Aktiivin potentiaali</strong></td>
							</tr>
							<tr>
								<td><pre>PREESENS
minä     ampunen           
sinä     ampunet           
hän      ampunee           
me       ampunemme         
te       ampunette         
he       ampunevat         

PASSIIVI
         ammuttaneen       

PERFEKTI
lienen   ampunut           
lienet   ampunut           
lienee   ampunut           
lienemme ampuneet          
lienette ampuneet          
lienevät ampuneet          

PASSIIVI
lienee   ammuttu           
</pre></td>
								<td>&nbsp;&nbsp;&nbsp;</td>
								<td><pre> 
  en        ampune
  et        ampune
  ei        ampune
  emme      ampune
  ette      ampune
  eivät     ampune


  ei        ammuttane


  en    liene  ampunut
  et    liene  ampunut
  ei    liene  ampunut
  emme  liene  ampuneet
  ette  liene  ampuneet
  eivät liene  ampuneet


  ei    liene  ammuttu
</pre></td>
							</tr>
						</table>
						<table cellspacing="0" cellpadding="0" border="0">
							<tr>
								<td colspan="2" style="padding-bottom:10px;"><strong>Aktiivin imperatiivi</strong></td>
							</tr>
							<tr>
								<td><pre>PREESENS

(sinä)   ammu              
(hän)    ampukoon          
(me)     ampukaamme        
(te)     ampukaa           
(he)     ampukoot          

PASSIIVI
         ammuttakoon       

PERFEKTI

ole      ampunut           
olkoon   ampunut           
olkaamme ampuneet          
olkaa    ampuneet          
olkoot   ampuneet          

PASSIIVI

olkoon   ammuttu           
</pre></td>
								<td>&nbsp;&nbsp;&nbsp;</td>
								<td><pre> 

  älä       ammu
  älköön    ampuko
  älkäämme  ampuko
  älkää     ampuko
  älkööt    ampuko


  älköön    ammuttako



  älä      ole  ampunut
  älköön   olko ampunut
  älkäämme olko ampuneet
  älkää    olko ampuneet
  älkööt   olko ampuneet



  älköön   olko ammuttu
</pre></td>
							</tr>
						</table>
						<table cellspacing="0" cellpadding="0" border="0">
							<tr>
								<td colspan="2" style="padding-bottom:10px;"><strong>Verbin nominaalimuodot</strong></td>
							</tr>
							<tr>
								<td><pre>I INFINITIIVI              
Lyhyempi muoto:            
         ampua             

Pitempi muoto:             
         ampuakseni        
         ampuaksesi
         ampuakseen
         ampuaksemme
         ampuaksenne
         ampuakseen

III  INFINITIIVI           
inessiivi    ampumassa     
elatiivi     ampumasta     
illatiivi    ampumaan      
adessiivi    ampumalla
abessiivi    ampumatta     
instruktiivi ampuman       
                           
Passiivi
instruktiivi ammuttaman    
                           
                           
</pre></td>
								<td>&nbsp;&nbsp;&nbsp;</td>
								<td><pre>  II INFINITIIVI
  inessiivi     ampuessa
  instruktiivi  ampuen

  Passiivi
  inessiivi     ammuttaessa






  IV INFINITIIVI
  nominatiivi   ampuminen
  partitiivi    ampumista
   

  I PARTISIIPPI 
  aktiivi       ampuva
  passiivi      ammuttava

  II PARTISIIPPI 
  aktiivi       ampunut
  passiivi      ammuttu
</pre></td>
							</tr>
						</table>

					</div>
				</td>
			</tr></table>		</div>
		<div id="footer"><a href="http://www.oph.fi/"><img src="i/oph_logo_ymmarrasuomea.gif" width="157" height="35" alt="OPH" /></a></div>
	</div>
</body>
</html>
